臺灣高雄地方法院刑事判決　　　　　　　100年度易字第343號
公　訴　人　臺灣高雄地方法院檢察署檢察官
被　　　告　張鳳生
選任辯護人　葉天來律師
上列被告因妨害自由案件，經檢察官提起公訴（99年度偵字第
26506、28722號），本院判決如下：
    主  文
張鳳生犯侵入住宅罪，處拘役伍拾伍日，如易科罰金，以新臺幣
壹仟元折算壹日；又犯強制未遂罪，處拘役參拾日，如易科罰金
，以新臺幣壹仟元折算壹日。應執行拘役捌拾日，如易科罰金，
以新臺幣壹仟元折算壹日。
    事  實
一、張鳳生與張簡秀玲前為男女朋友關係，因故分手後，雙方遂
    生感情及財務糾葛。張鳳生因聯絡不到張簡秀玲而心生不滿
    ，遂於民國99年6 月28日7 時50分許，前往張簡秀玲位於高
    雄市○○區○○路6 號住處外，基於侵入住宅之犯意，趁張
    簡秀玲之母簡美蘭開門欲外出之際，未經簡美蘭及張簡秀玲
    同意，即強行進入張簡秀玲上址住處內之車庫不願離去，簡
    美蘭見狀即打電話給在上址屋內2 樓之張簡秀玲，張簡秀玲
    下樓後打開連接該屋客廳與車庫之門欲讓簡美蘭入內，並要
    求張鳳生離開，張鳳生仍未離開，並接續前揭侵入住宅之犯
    意，未經張簡秀玲及簡美蘭之同意，趁張簡秀玲開門之際，
    進入該屋客廳，張簡秀玲復要求其離開，張鳳生仍留滯在該
    屋內不願離去。張簡秀玲見狀欲打電話報警，張鳳生另基於
    以強暴妨害人行使權利之強制犯意，強行將張簡秀玲住處之
    室內電話之電話線拔掉及按切通話鍵以阻止張簡秀玲報警，
    惟因張簡秀玲另以行動電話報警而未遂。嗣經高雄市政府警
    察局小港分局高松派出所派員警到場處理後，張鳳生始行離
    去。
二、案經張簡秀玲訴由高雄市政府警察局小港分局報請臺灣高雄
    地方法院檢察署檢察官偵查起訴。
    理  由
壹、程序方面（證據能力之判斷）：
一、證人即告訴人張簡秀玲、證人簡美蘭於偵查中陳述之證據能
    力：
  (一)按證人應命具結，但有下列情形之一者，不得令其具結：1.
    未滿16歲者。2.因精神障礙，不解具結意義及效果者；證人
    依法應具結而未具結者，其證言，不得作為證據，刑事訴訟
    法第186 條第1 項、第158 條之3 定有明文。
  (二)查證人即告訴人張簡秀玲、證人簡美蘭於偵查中之陳述，經
    遍查本案偵查卷宗（臺灣高雄地方法院檢察署99年度偵字第
    26506 、28722 號偵查卷宗），並無結文在卷，顯未具結，
    且證人張簡秀玲、簡美蘭未具有刑事訴訟法第186 條第1 項
    但書所列2 款不得令其具結之情形，則依上開規定，應認證
    人張簡秀玲、簡美蘭於偵查中之陳述無證據能力。
二、次按被告以外之人（包括證人、鑑定人、告訴人、被害人及
    共同被告等）於審判外之陳述，雖不符刑事訴訟法第159 條
    之1 至之4 等4 條之規定，而經當事人於審判程序同意作為
    證據，法院審酌該言詞陳述或書面陳述作成時之情況，認為
    適當者，亦得為證據；當事人、代理人或辯護人於法院調查
    證據時，知有刑事訴訟法第159 條第1 項不得為證據之情形
    ，而未於言詞辯論終結前聲明異議者，視為有前項之同意，
    同法第159 條之5 定有明文。查本判決所引用之證據資料屬
    於被告以外之人於審判外之言詞、書面陳述者，查無符合刑
    事訴訟法第159 條之1 至之4 之情形，且均經本院於調查證
    據程序逐一提示並告以要旨，檢察官、被告及辯護人均未於
    言詞辯論終結前聲明異議，本院審酌上開證據作成時之情況
    ，無不當取供或違反自由意志而陳述等情形，且均與本案待
    證事實具有關聯性，認為以之作為本案之證據亦屬適當，自
    均具有證據能力，而得採為認定事實之證據。
貳、實體方面：
一、訊據被告張鳳生固不否認伊與告訴人張簡秀玲前為男女朋友
    關係，嗣因故於98年8 月30日分手，伊有於99年6 月28日7
    時50分許，前往告訴人位於高雄市○○區○○路6 號住處，
    並於告訴人請伊離開時未離開，且於告訴人欲打電話報警時
    有按切屋內市內電話之通話鍵阻止告訴人報警等情，惟矢口
    否認有何侵入住宅、強制犯行，辯稱：因告訴人於99年4 月
    15日傳簡訊給伊，表示要還伊新臺幣（下同）10萬元，並將
    伊購買給她的東西歸還，伊打電話給告訴人，她都不接電話
    ，伊是盡其所能而無法與告訴人取得聯絡後，始於99年6 月
    28日至告訴人住處；當日7 時50分許，伊在告訴人家門前猶
    豫是否要按門鈴，適逢告訴人之母簡美蘭出門，伊上前跟她
    打招呼，是簡美蘭開門請伊進去坐，伊非無故侵入告訴人住
    處；告訴人打電話報警時，伊沒有拔電話線，伊按切通話鍵
    只是希望大家可以坐下來談，之後告訴人以行動電話報警，
    伊就讓她請警察到場評理云云。選任辯護人則為被告辯稱：
    被告與告訴人原為男女朋友關係，被告居住於上址告訴人住
    處達2 年之久，除每月給付告訴人2 萬元外，告訴人住處之
    電器用品皆係被告花錢購買，嗣後告訴人另結交男友，請被
    告搬離該處後，告訴人傳簡訊給被告，表示要退還10萬元給
    被告，並請被告將同居期間購買之電器用品搬回去，被告遂
    提供自己之帳戶資料給告訴人，請告訴人將錢匯到被告帳戶
    ，因告訴人一直未匯款給被告，被告遂打電話、發簡訊請告
    訴人處理上開情事，惟告訴人均未回應，且將電話換掉，被
    告只好至告訴人住處面談；99年6 月28日被告於告訴人住處
    外面猶豫是否要按門鈴時，適逢告訴人之母開門，被告在此
    狀態自然進入，被告係有正當理由進入告訴人住處，不能成
    立刑法第306 條第1 項侵入住宅罪；又告訴人請被告離去，
    被告雖未離去，然被告至告訴人住處並無不法意圖，僅係為
    與告訴人和平解決問題，因告訴人於簡訊中要求被告至告訴
    人住處搬回所買物品，被告始至告訴人住處，告訴人卻馬上
    請被告離開，此要求是否合理，被告並無聽從之義務；又告
    訴人之母目不識丁，生活全賴告訴人，其母依告訴人所述而
    為證言，其情雖可理解，但不能因為告訴人不歡迎被告，請
    他離開，而認定被告有犯侵入住宅罪；又被告扯電話線或按
    掉通話鍵均非基於妨害告訴人通訊自由之犯意，僅係認區區
    小事不需要報警，惟因告訴人不肯跟被告好好談，堅持要報
    警，被告自覺無違法行為，同意等警察來評理，故告訴人以
    手機打電話報警時被告即再未阻止云云。
二、經查：
  (一)上開被告未經告訴人及其母簡美蘭之同意，侵入告訴人上址
    住宅；於告訴人欲打市內電話報警時，被告即強行將電話線
    扯掉，並按切通話鍵，阻止告訴人報警，嗣經告訴人另以行
    動電話報警後，經高雄市政府警察局小港分局高松派出所派
    警員到場處理，被告始行離去之事實，業據證人簡美蘭於警
    詢及本院證稱：99年6 月27日7 時50分許，伊欲外出打開大
    門時，突然看到被告嚇了一跳，被告未經過伊同意，趁伊開
    門時進入屋內車庫，伊阻擋他未果，即打電話給在2 樓之伊
    女張簡秀玲，伊女下樓後，打開客廳的門叫伊趕緊進入屋內
    時，被告未經過伊同意，連鞋子都沒脫，就衝進屋內客廳；
    當時伊女拿起屋內電話要報警，被告拔掉客廳電話機之電話
    線3 次，不讓伊女報警，最後伊女以行動電話報警；警察到
    場時，伊與伊女都在車庫，被告在客廳，伊等把被告拔掉電
    話線的事情講給警察聽，被告要叫警察到裡面坐，警察回他
    說這又不是你家，人家主人在外面，你為什麼要叫我到裡面
    坐等語（見高雄市政府警察局小港分局高市警港分偵字第09
    90014856號卷《下稱警卷》第11頁背面、本院100 年度易字
    第343 號卷《下稱本院卷》第38至46、113 至115 頁），及
    證人張簡秀玲於警詢及本院審理時證稱：99年6 月28日7 時
    50分許，被告到伊家時，伊人在2 樓，伊母親打電話叫伊下
    樓，伊下樓之後看見伊母親站在車子旁邊，被告在車庫內之
    鞋櫃旁，當時伊要叫伊母進入屋內客廳，當伊打開客廳的門
    時，被告未經過伊同意即進入伊家客廳，伊當時立即要求被
    告離開，但他不願離開，伊向被告告知要打電話向警方報案
    ，並拿起室內電話欲報案，被告將伊的電話線拔掉，伊自己
    將電話線路裝好並準備打電話報案，被告又將伊的電話通話
    按鈕按住不讓伊報案，後來伊只好用行動電話打電話向警方
    報案；伊與伊母親退到車庫那邊，在外面等高松派出所的員
    警來，被告還是在伊家客廳不出去，甚至員警到場之後，他
    還叫員警進來坐，員警說主人在外面，主人都沒有叫我進去
    坐，你還在裡面，員警請被告出來，他還不出來，員警三催
    四請他才出來等語（見警卷第8 頁、本院卷第34至36頁），
    證述綦詳，核與證人即高雄市政府警察局小港分局高松派出
    所警員黃漢忠於本院證述：伊於99年6 月28日早上執行巡邏
    勤務時接獲通報說大潭路6 號有民眾糾紛，伊到現場時，簡
    美蘭跟伊說被告趁她開門時，強行進入；當時被告站在車庫
    裡面的門的門口（即外面1 個門，進去是車庫，要進去客廳
    之前還有1 個門，指客廳門口），要請伊進去坐，讓伊很意
    外說不是這裡的人怎麼叫伊進去坐；簡美蘭告訴伊被告是他
    女兒的前男友，他們為了入厝時的電視、冰箱爭執，男方說
    是他買的，女方說不是；伊在現場大約10分鐘以上，告訴人
    、簡美蘭及被告繼續爭執冰箱、電視及床是誰出錢買的，後
    來好像是告訴人跟簡美蘭說要提告，被告才離開等語（見本
    院卷第104 至108 頁），所述到場處理情形大致相符，且由
    被告於本院供述：伊未經告訴人同意，於99年6 月28日7 時
    50 分 許，前往告訴人位於高雄市○○區○○路6 號住處，
    於告訴人之母簡美蘭開門之際進入該屋車庫，經簡美蘭打電
    話叫告訴人下樓後，告訴人叫伊離開，伊未離開，告訴人及
    其母未請伊進去她家客廳，伊在告訴人打開客廳的門，請她
    母親進去之際，進入該屋客廳；伊有按通話鍵阻止告訴人報
    警，嗣告訴人以行動電話報警，警方到場後伊才離開等語（
    見本院卷第64至66、83、124 、125 頁），已坦承於告訴人
    請其離開時，未離開現場，且未經告訴人及其母同意即進入
    告訴人住處客廳，並有按切告訴人住處市內電話之通話鍵，
    阻止告訴人報警之舉動，復有證人張簡秀玲當庭繪製之現場
    圖1紙 （見本院卷第51頁）、現場照片4 張（見臺灣高雄地
    方法院檢察署99年度偵字第28722 號卷《下稱偵2 卷》第6
    至7頁 ）在卷可佐，堪以認定。
  (二)被告固辯稱係告訴人之母簡美蘭開門請伊進去云云。惟查，
    證人簡美蘭於警詢及本院審理時均一致證述：當時伊要開門
    出去，被告未經伊同意，即衝進來等語（見警卷第11頁、本
    院卷第38至40、112 頁）。反觀被告於警詢時供稱：當時伊
    在張簡秀玲家門口等她，於99年6 月28日7 時50分許，簡美
    蘭開門看到伊，伊叫聲媽媽跟他問好，然後說是張簡秀玲叫
    伊來拿東西，簡美蘭請伊進來家中，伊便進入車庫等語（見
    警卷第3 至4 頁），於本院審理時則先供稱：伊去到告訴人
    家，一直在思考要不要按電鈴，結果證人簡美蘭開門，伊還
    是依過去住在告訴人家裡的習慣，稱呼證人簡美蘭為「媽」
    ，證人說「你來了喔」，伊問證人「秀玲呢」，證人說「秀
    玲在樓上」，伊才會進入車庫裡面等語（見本院卷第41頁）
    ，後改稱：當日伊到告訴人家門口沒多久後，她母親就開門
    出來，於是伊下車並告訴她「媽，我來了」，簡美蘭說「來
    了就進來坐」等語（見本院卷第64頁），復改稱：是證人簡
    美蘭開的門，伊就馬上問她「媽，秀玲呢？」，她說「在樓
    上」，她就叫伊先進去，說站在外面難看，她讓伊的感覺是
    如此，不要在外面門口講話，她就叫伊進去等語（見本院卷
    第122 頁），對於證人簡美蘭開門後，被告與簡美蘭之對話
    內容及被告進入告訴人住處車庫之過程，陳述前後不一，又
    證人簡美蘭於本院證稱：伊不曾聽過被告叫伊「媽」，他都
    叫伊「伯母」（見本院卷第111 頁）等語，則被告所述之真
    實性已非無疑。況且，證人簡美蘭在案發當天之前，已自告
    訴人處聽聞被告向告訴人索討60萬元，且告訴人已至高松派
    出所備案，業據證人簡美蘭及告訴人於本院證述在卷（見本
    院卷第112 至113 、35頁），則簡美蘭對被告早有心防，其
    在外出之際，突然見被告在其住處門口，豈有邀請被告入內
    之理？證人簡美蘭於本院證稱：伊開門時，見被告突然衝進
    來，伊嚇了一跳等語（見本院卷第40頁），顯較符合一般人
    之情緒反應。又若如被告於本院所述，當日簡美蘭跟伊說「
    來了就進來坐」云云（見本院卷第64頁），衡情簡美蘭若有
    邀請被告入內之意，當會引領被告進至屋內客廳入座，再叫
    告訴人下樓即可，豈會在車庫就急忙打電話叫告訴人下樓？
    被告所述與常情有違，實難採信。再者，告訴人上址房屋之
    空間設計為對外之大門內為車庫，車庫與客廳尚有另1 道門
    阻隔，有現場圖1 紙（見本院卷第51頁）、現場照片4 張（
    見偵2 卷第6 至7 頁）在卷為憑。該車庫係附屬於住宅主建
    物內，固堪認與主建物住宅連成一體而屬住宅之一部，然而
    對於家戶居住安全之隱私保護而言，客廳與車庫仍有內、外
    之分，客廳為居住人活動之重要處所，一般人對於客廳之居
    住安全要求程度顯較車庫為高。由被告進入告訴人上址住宅
    之車庫後，經告訴人要求其離開仍不願離開，且趁告訴人打
    開客廳之門，請簡美蘭入內之際，未得告訴人同意，擅自闖
    入告訴人上址住宅之客廳，於告訴人要求其離開時仍悍然拒
    絕之舉動，亦足佐證被告確有侵入住宅之犯意。
  (三)按刑法第306 條係緣於保障家內和平主義，為貫徹人民居住
    自由，維護個人之隱私權，而對無故侵入者明定其處罰，所
    保護之法益乃個人居住場所，有不受其他無權者侵入或滯留
    其內干擾破壞之權利。至於條文所謂「無故」，應係指無正
    當理由而言。所謂正當理由，不以法律明文規定者為限，即
    習慣上或道義上所許可，而無背於公序良俗者，亦屬之。因
    此，究竟有無正當理由，仍需依阻卻違法事由之一般原理，
    視其行為是否具有社會相當性為斷，亦即視其行為是否符合
    社會倫理、公序良俗及法益保護之精神。被告固辯稱：因告
    訴人有傳送簡訊給伊，謂要還伊10萬元及將伊購買給告訴人
    之物品歸還，伊因無法與告訴人取得聯繫，始於99年6 月28
    日前往告訴人住處，伊至告訴人住處非無正當理由云云，並
    提出告訴人於99年4 月15日20時9 分許發送給被告之簡訊1
    封為佐。惟查，由告訴人於99年4 月15日20時9 分許發送予
    被告之簡訊內容為「跟你交往這段期間，每個月幫我負擔兩
    萬元我想你也不甘心，負擔的錢我實際算了一下約二十萬元
    整，你在我家吃住用的部份，該你負擔的每個月就以一萬元
    計，所以扣除後我就還你十萬元，請你把帳號給我，我把錢
    匯還給你，至於你給我的東西，我也一併還你，看你什麼時
    候要來搬回去，通知我一聲，以後各不相欠，跟你的感情在
    此時此刻徹底結束，爾後各過各的生活，請不要再干擾我的
    生活。」等語，有簡訊照片4 張在卷為憑（見警卷第17至18
    頁），及證人張簡秀玲於本院亦證述伊有發送上開簡訊給被
    告（見本院卷第32頁），雖可認定告訴人有向被告表示欲歸
    還被告10萬元及被告給告訴人之物品。然由證人張簡秀玲於
    本院證稱：伊沒有被告的東西，伊是因為不堪其擾，才傳了
    此封字眼上有不恰當之處的簡訊，也沒有匯10萬元給他；被
    告之後就傳一大堆恐嚇伊給錢的簡訊，伊有告被告恐嚇，但
    檢察官為不起訴處分，因為伊自己的蒐證也不是很充足；後
    來伊未匯錢給被告，也覺得沒有東西需要他搬走，伊就沒有
    理會被告；被告一直傳簡訊過來，伊在99年5 月31日到高松
    派出所備案之後，才將電話換掉等語（見本院卷第32至34、
    48至49頁），可知告訴人並無依上開簡訊內容履行之意，且
    更換電話以斷絕與被告之聯繫。又由被告於本院供稱：伊打
    電話、傳簡訊，告訴人都沒回，電話也全部換掉，伊覺得在
    這個世界找不到她任何的傳達訊息等語（見本院卷第124 頁
    ），被告亦不難由告訴人斷絕往來之徵狀，了解告訴人無意
    履行上開簡訊內容。縱依上開簡訊內容，認告訴人有歸還金
    錢及物品予被告之意思表示，惟由上開告訴人傳送之簡訊內
    容謂「至於你給我的東西，我也一併還你，看你什麼時候要
    來搬回去，『通知我一聲』，以後各不相欠」等語，被告欲
    至告訴人住處搬物品，仍須通知告訴人始得為之，告訴人並
    未表示同意被告得隨時至告訴人住處，法律對於行使債權之
    正當方法另有規定，告訴人對被告並非因上開簡訊即有忍受
    被告自由出入告訴人住宅之義務，被告所辯難謂正當。
  (四)被告於本院復辯稱：當日告訴人要打電話報警時，伊無拉扯
    電話線，伊只是按掉通話鍵云云，辯護人雖為被告辯稱：被
    告扯電話線或按掉通話鍵均非基於妨害告訴人通訊自由之犯
    意，因告訴人堅持要報警，被告自覺無違法行為，同意等警
    察來評理，故告訴人以手機打電話報警時被告即再未阻止云
    云。然查，被告於偵查中供稱：告訴人要打電話時，伊有拉
    掉電話線，但是伊只有拉1 次，只是希望她不要報警等語（
    見臺灣高雄地方法院檢察署99年度偵字第26506 號卷《下稱
    偵1 卷》第12頁），已供承其有拔掉電話線阻止告訴人報警
    之舉動，且證人張簡秀玲亦明確證述被告有將電話線拔掉（
    見警卷第7 頁），則被告於本院辯稱伊無拉扯電話線云云，
    應屬卸責之詞，不足採信。又證人張簡秀玲於本院證稱：被
    告拉扯伊之電話線，甚至按下通話鍵，不讓伊打，後來伊才
    想到伊之手機儲存有高松派出所的電話，伊在急忙之中就按
    撥號報警，這中間被告還一直拉扯伊，試圖搶伊之手機等語
    （見本院卷第36頁），及證人簡美蘭於警詢時證稱：被告將
    電話線拔掉前後共3 次，後來伊女兒拿起她的行動電話要報
    案，也遭被告阻撓並發生拉扯等語（見警卷第11頁），於本
    院證稱：告訴人以手機報警時，被告要搶告訴人的手機，但
    沒搶走，伊女才打電話報警等語（見本院卷第46頁），均明
    確證述告訴人欲以行動電話報警時，被告仍有阻止告訴人報
    警之舉動。且由被告於警詢時供稱：伊有把通話鍵按住不讓
    告訴人撥打，希望她坐下來將問題解決，最後她用行動電話
    報警，警察到達後便請伊出客廳談，然後伊便配合離去等語
    （見警卷第4 頁），及於偵查中供稱：伊沒推告訴人，只是
    希望她不要報警，後來她報警，伊也說好，等警察來大家談
    清楚等語（見偵1 卷第12頁），可知告訴人得以報警，係因
    被告阻止未果，而非被告中止其犯意，同意告訴人報警後，
    告訴人始得報警。被告辯稱其無強制犯行云云，亦非可採。
    又被告拔掉告訴人之室內電話線及按切電話通話鍵之舉動，
    其目的在阻止告訴人報警，惟告訴人於慌亂中另以行動電話
    報警，則被告之目的既未達到，其行為應屬未遂。起訴書謂
    被告此部分行為已達既遂，尚屬無據。
  (五)綜上所述，被告前開所辯各節，核屬臨訟卸責之詞，不足採
    信。本件事證明確，被告犯行洵堪認定，應予依法論科。
三、核被告未經告訴人同意侵入告訴人住宅之行為，係犯刑法第
    306 條第1 項之罪；又被告為阻止告訴人報警，以強暴方式
    拔掉告訴人之室內電話線及按切話鍵之行為，自屬以強暴方
    式妨害告訴人行使權利，惟因告訴人另以行動電話報警而未
    遂，所為係犯刑法第304 條第1 項、第2 項之強制未遂罪。
    公訴意旨認被告於上開時、地，強行將告訴人住處之電話線
    拔掉以阻止告訴人報警之行為，為強制罪既遂云云，尚屬有
    誤。被告趁簡美蘭開門欲外出之際，未得簡美蘭同意，進入
    告訴人上址住宅之車庫，於簡美蘭及告訴人請其離開時仍不
    願離開，又於告訴人打開客廳之門欲讓簡美蘭入內之際，未
    得告訴人及簡美蘭同意，進入該屋客廳，經告訴人請其離開
    仍拒絕離開之行為，係基於同一侵入住宅之犯意，於同一地
    點，密切接近之時間實行，侵害同一住居安全之法益，各行
    為獨立性極為薄弱，應視為數個舉動之接續施行，合為包括
    一行為予以評價，為接續犯。被告所犯上開2 罪，犯意各別
    ，行為互殊，應予分論併罰。被告已著手於強制罪之犯行而
    不遂，為未遂犯，依刑法第25條第2 項規定，得按既遂犯之
    刑減輕之。爰審酌被告與告訴人因感情與財務糾紛，不思理
    性解決，以侵入住宅方式，欲要求告訴人與其協商，以暴力
    拔掉電話線及按切電話通話鍵之方式阻止告訴人報警未果，
    行為實屬可議，惟念被告無犯罪前科，有臺灣高等法院被告
    前案紀錄表1 份在卷為憑，素行非劣，及其係因告訴人先以
    簡訊表示欲歸還被告金錢及物品，嗣後反悔並斷絕與被告之
    聯繫，被告始擅自侵入告訴人住處之犯罪動機與目的，其阻
    止告訴人報警之行為未造成告訴人受傷及其手段、方法、造
    成之危害等一切情狀，分別量處如主文所示之刑，並審酌被
    告之教育程度為大專畢業，從事造船業，家庭經濟狀況小康
    等情形，分別諭知易科罰金之折算標準，並定其應執行之刑
    ，以資懲儆。
據上論斷，應依刑事訴訟法第299 條第1 項前段，刑法第306 條
第1 項、第304 條第1 項、第2 項、第25條第2 項、第41條第1
項前段、第51條第6 款，刑法施行法第1 條之1 ，判決如主文。
本案經檢察官魏豪勇到庭執行職務。
中    華    民    國  100     年    7     月    15    日
                  刑事第六庭    法  官  曾鈴
以上正本證明與原本無異。
如不服本判決應於收受送達後10日內向本院提出上訴書狀，並應
敘述具體理由；如未敘述上訴理由者，應於上訴期間屆滿後20日
內向本院補提理由書（均須按他造當事人之人數附繕本）「切勿
逕送上級法院」。
中    華    民    國   100    年    7     月    18    日
                                書記官  李月君

附錄本判決論罪科刑法條：

中華民國刑法第306 條（侵入住居罪）
無故侵入他人住宅、建築物或附連圍繞之土地或船艦者，處1 年
以下有期徒刑、拘役或3 百元以下罰金。
無故隱匿其內，或受退去之要求而仍留滯者，亦同。

中華民國刑法第304 條（強制罪）
以強暴、脅迫使人行無義務之事或妨害人行使權利者，處3 年以
下有期徒刑、拘役或3 百元以下罰金。
前項之未遂犯罰之。